# 公司发生生产事故，受伤员工的医药费和补偿费放什么科目合适？

提问人：mrlf 时间：2011-03-16 14:46:57
公司发生生产事故，受伤员工的医药费和补偿费放什么科目合适？ 企业走的 管理费用--职工福利费 ， 我感觉是不是不太妥。。 是不是走“营业外支出”比较合适？ 不过这个体现了安全生产事故，所以企业不太想放“营业外支出”

回答人：chenyiwei
请对照财企[2009]242号文规定的职工福利费核算范围判断。如果不属于福利费开支范围的，建议作为营业外支出。